臺灣高雄地方法院刑事判決　　　　　　 96年度交易字第248號
公　訴　人　臺灣高雄地方法院檢察署檢察官
被　　　告　甲○○
上列被告因過失致死案件，經檢察官提起公訴（95年度偵字第27
317 、32096 號），嗣因被告就被訴事實為有罪之陳述，本院並
聽取當事人之意見後，改依簡式審判程序進行，判決如下：
    主  文
甲○○過失致人於死，處有期徒刑伍月，如易科罰金，以新台幣
壹仟元折算壹日。
    事  實
一、甲○○考領有普通重型機車駕駛執照，其於民國95年10月6
    日下午，騎乘車號YYN-400 輕型機車，沿高雄市○○區○○
    路東往西方向行駛，嗣於同日下午6 時10分許，行經該路與
    該路321 巷之交岔路口時，本應注意閃光黃燈表示「警告」
    ，車輛應減速接近，注意安全，小心通過，及注意行車速度
    應依速限標誌（該處速限為40公里），而依當時之天候晴、
    夜間有照明、路面舖裝柏油、乾燥、無缺陷、無障礙物、視
    距良好等情，即無不能注意之情形，詎甲○○竟疏未注意小
    心通過，並仍以時速50至60公里左右之速度行駛，適有黃惠
    苹騎乘車號XSJ-295 號重型機車，沿該路321 巷南往北方向
    駛來，欲橫越上開道路，亦未注意行經閃光紅燈路口需依規
    定讓車，甲○○突見上開情狀已不及煞車或閃避，甲○○所
    騎乘之輕機車車頭遂直接攔腰撞及黃惠苹所騎乘之重機車右
    側排氣管附近，致黃惠苹人車倒地，並因而受有頭部顱內出
    血之傷害，經送高雄市立小港醫院急救，仍於同月14日上午
    10時許不治死亡。甲○○則於肇事後留置現場，在未被有偵
    查犯罪職權之機關或公務員發覺其為犯人前，即主動向到場
    處理車禍事故之員警告知其係駕車肇事者，表明其願意接受
    裁判，始悉上情。
二、案經高雄市政府警察局小港分局報告台灣高雄地方法院檢察
    署檢察官偵查起訴。
    理  由
壹、程序方面：
    按本件被告所犯係死刑、無期徒刑、最輕本刑為3 年以上有
    期徒刑以外之罪，其於準備程序就前揭被訴事實為有罪之陳
    述，經受命法官告知簡式審判程序之旨，並聽取其與公訴人
    之意見後，本院認無不得或不宜改依簡式審判程序進行之處
    ，爰依刑事訴訟法第273 條之1 第1 項、第284 條之1 ，裁
    定本件由受命法官獨任進行簡式審判程序，合先敘明。
貳、實體方面：
一、上揭犯罪事實業據被告於本院審理時坦承不諱，本院復審酌
    ：
    (一)被告與被害人黃惠苹於上揭時、地發生車禍之事實，除據
      被告於本院審理時供承屬實外，核與告訴人即被害人黃惠
      苹之夫丙○○於警詢指述之發生車禍情節相符，並有高雄
      市政府警察局小港分局道路交通事故現場圖、道路交通事
      故調查報告表 (一)、 (二)、肇事現場照片12幀附卷可憑
      ；而該被害人確係因本件車禍致受有顱內出血之傷害，嗣
      經送醫急救，仍不治死亡之事實，有高雄市立小港醫院疑
      非病死病歷摘要報告表1 紙，亦經臺灣高雄地方法院檢察
      署檢察官督同法醫師相驗明確，並製有相驗屍體證明書、
      驗斷書及勘（相）驗筆錄各1 份附卷可憑，堪認屬真實。
    (二)按「閃光黃燈表示『警告』，車輛應減速接近，注意安全
      ，小心通過」，道路交通標誌標線號誌設置規則第211 條
      第1 項第1 款定有明文；又按「行車速度，依標誌之規定
      」，道路交通安全規則第93條第1 項亦有明文。經查，被
      告於警詢時即坦承其行車速度約50至60公里（該處速限為
      40公里），等到發現被害人時業已不及煞車等情無訛，足
      見被告確實超速行駛且未注意閃光黃燈號誌予以減速小心
      通過。再者，觀諸前揭交通事故調查報告所載，案發當時
      天氣晴朗，夜間有照明，視距良好，道路乾燥無任何缺陷
      與障礙，並無不能注意之情事，被告駕車竟疏未注意閃光
      黃燈號誌且超速行駛，其有此部分之過失，已甚明顯。
    (三)綜上所述，被告就本件車禍之發生確有過失行為，其過失
      行為確使被害人因而死亡，是被告之過失行為與該被害人
      之死亡結果間，應具有相當因果關係無疑。是以，本件事
      證已臻明確，被告過失致人於死犯行應堪認定。
二、核被告所為，係犯刑法第276 條第1 項之過失致死罪。又被
    告於肇事後留置現場，在未為任何有偵查犯罪職權之公務員
    發覺前，即向到場處理車禍事故之員警告知其係駕車肇事者
    ，表明其願意接受裁判，有高雄市政府警察局交通大隊道路
    交通事故談話紀錄表在卷可佐，足見被告係在其過失致死罪
    未被發覺之前，自首其罪而接受裁判，爰依刑法第62條之規
    定，就被告所犯過失致死罪，減輕被告之刑。
三、爰審酌被告考領有普通重型機車駕駛執照，有本院以證號查
    詢駕駛人資料可參，其竟未遵守交通規則，以維被害人之安
    全，終致被害人受有前揭嚴重傷勢，嗣因而不治死亡，其後
    帶給被害人家屬無限精神苦痛，自屬可議；惟另考量被告並
    非故意犯罪，係因交通事故致生此損害，又本件車禍之發生
    ，被害人行經閃光紅燈路口，未依道路交通標誌標線號誌設
    置規則第211 條第1 項第2 款規定讓車，實與有過失，有道
    路交通事故現場圖及高雄市政府交通局車輛行車事故鑑定委
    員會鑑定意見書可參，而被告甫於95年9 月24日退伍，有個
    人兵籍資料查詢結果可佐，年紀尚輕，實無力達成告訴人即
    被害人之夫所要求之新台幣350 萬元（不含保險賠償金）和
    解條件，致於本院簡易庭調解委員會調解不成立，有調解委
    員之陳報狀可參，其犯後復坦承犯行，態度並非不佳，且無
    任何前科紀錄，有台灣高等法院被告前案紀錄表可按等一切
    情狀，量處如主文所示之刑，並考量被告係國中畢業，甫服
    兵役完畢等情，諭知以新台幣1000元折算一日之易科罰金折
    算標準，以資懲儆。
據上論斷，應依刑事訴訟法第273條之1第1項、第284條之1、第
299 條第1 項前段，刑法第276 條第1 項、第41條第1 項前段、
第62條前段，刑法施行法第1條之1，判決如主文。
本案經檢察官乙○○到庭執行職務。
中　　華　　民　　國　　96　　年　　4 　　月　　30　　日
                  交通法庭    法　官  郭瓊徽
以上正本證明與原本無異。
如不服本判決，應於收受送達後10日內向本院提出上訴書狀。
中　　華　　民　　國　　96　　年　　5 　　月　　1 　　日
 　　　　　　　　　　　       書記官  陳瓊芳
附錄
中華民國刑法第276條第1項
 因過失致人於死者，處2年以下有期徒刑、拘役或2千元以下罰金
 。
